# 股权价值评估与 PPA 时的存货公允价值

提问人：土豆拉拉 时间：2021-10-09 14:33:05
陈老师，请问在非同一控制下企业合并中，存货的公允价值在股权价值评估与PPA时是否理论上应保持一致。在基准日至购买日之间实现销售而减少的存货与新产生的存货是否对PPA时的判断存在影响。
还有一个问题就是根据《〈企业会计准则第 20 号——企业合并〉应用指南》第四条第（四）项规定，产成品和商品按其估计售价减去估计的销售费用、相关税费以及购买方出售类似产成品或商品估计可能实现的利润确定；
请问“购买方出售类似产成品或商品估计可能实现的利润”一般是指什么，看到一种解读是说“正常情况下，在合并日只能以同一个市场价值出售，这个可能实现的利润为 0 ；但当合并方具有品牌、管理、渠道优势时，合并方出售该存货可能产生合并效应利润，该利润根据第 20 号《指南》规定，划分给了合并方，因为合并方是利润的主要贡献方。”您怎么看这个解读？

回答人：chenyiwei
1 、如果股权价值评估的基准日与购买日相隔不超过一年，且在此期间内未发生可能对存货价值产生重大影响的内外部事件，则可以接受以股权价值评估基准日的存货评估值代表PPA中的购买日存货公允价值。过渡期间因实现销售而减少的存货成本以该评估值为基础计算；此期间内新增的存货按其实际成本确定。
2 、实务中一般考虑“合并效应利润”问题较少。但一般理解不应体现在购买日后的购买方利润表中。